【裁判字號】    99,小上,88
【裁判日期】    991026
【裁判案由】    清償借款
【裁判全文】
臺灣臺中地方法院民事裁定              99年度小上字第88號
上  訴  人
即  被  告  乙○○
被  上訴人
即  原  告  甲○○○○○○○
上列當事人間請求清償借款事件，上訴人對於中華民國99年8 月
30日本院臺中簡易庭99年度中小字第1173號第一審判決提起上訴
    主    文
上訴駁回。
第二審訴訟費用新臺幣壹仟伍佰元由上訴人負擔。
    理    由
一、按對於小額程序之第一審裁判之上訴，非以其違背法令為理
    由，不得為之，民事訴訟法第436 條之24第2 項定有明文。
    所謂判決違背法令係指判決不適用法規或適用不當者，民事
    訴訟法第436 條之32第2 項準用同法第468 條規定可參。且
    依同法第436 條之25規定，上訴狀內應記載上訴理由，表明
    ：(一)原判決所違背之法令及其具體內容；(二)依訴訟資料可認
    為原判決有違背法令之具體事實。而以判決有不適用法規或
    適用不當為上訴理由時，其上訴狀或理由書應有具體之指摘
    ，並揭示該法規之條項或其內容，若係成文法以外之法則，
    應揭示該法則之旨趣，倘為司法院解釋或最高法院之判例，
    則應揭示該判解之字號或內容，如依民事訴訟法第469 條所
    列第1 款至第5 款（第6 款未準用，參照同法第436 條之32
    第2 項規定）事由提起上訴者，其上訴狀或理由書應揭示合
    於該條款之事實，上訴狀或理由書如未依此項方法表明者，
    即難認為已對原判決之違背法令有具體之揭示。又上訴理由
    如僅就原審取捨證據任加指摘，或僅引用原審判決時之攻擊
    防禦方法作為上訴理由，應認為未對原審判決有何具體之指
    摘，不得謂已合法表明上訴理由，其上訴均難認為合法，最
    高法院71年台上字第314 號判例意旨可資參照。復按上訴不
    合法者，第二審法院應以裁定駁回之，為民事訴訟法第444
    條第1 項前段所明定，依同法第第436 條之32第2 項，於小
    額事件之上訴程序亦準用之。
二、本件上訴意旨略以：(一)上訴人不應給付被上訴人任何金額；
    (二)上訴人並無看到被上訴人所提出本票；(三)上訴人並無同意
    金額亦無看到所呈之帳冊，完全為被上訴人單方說法；(四)被
    上訴人所上呈之勞務契約並不完整；(五)上訴人已清償云云。
三、查：上訴人提起本件上訴，核其上訴意旨並未具體表明原審
    所為判決，究有何違背法令之處（例如：應適用如何之法規
    而不適用，或其所適用之法規有如何之不當，或其採證有違
    背如何之證據法則等情事），或依訴訟資料有何判決違背法
    令情形，更未指明原判決所違反法令之條項或其內容，而僅
    就有無借款或已否清償等事實為爭執，揆諸前揭說明，難謂
    上訴人已合法表明上訴理由，從而，本件上訴於法不合，應
    予駁回。
四、依民事訴訟法第436 條之32第1 項準用同法第436 條之19規
    定，小額訴訟程序之第二審法院為訴訟費用之裁判時，應確
    定其訴訟費用額。查本件第二審訴訟費用額經審核卷附證物
    後，確定為新臺幣1,500 元，爰依前開規定諭知如主文第2
    項所示。
五、據上論結，本件上訴為不合法，依民事訴訟法第436 條之32
    第1 項、第2 項、第444 條第1 項前段、第95條、第78條、
    第436 之19第1 項，裁定如主文。
中    華    民    國    99    年    10    月    26    日
                  民事第一庭  審判長  法  官  王  銘
                                      法  官  陳文爵
                                      法  官  莊嘉蕙
以上正本係照原本作成
不得抗告。
中    華    民    國    99    年    10    月    26    日
                                      書記官

司法院資訊處製作；財團法人民間司法改革基金會備份。
